ACORDAO-COMPLETO-2411267

ACÓRDÃO DE RELAÇÃO

ACÓRDÃO DE RELAÇÃO 5998/2020 ATA 16/2020 - PRIMEIRA CÂMARA

Acórdão 5998/2020-TCU-Primeira Câmara
Trata-se de pedido de reexame interposto por Geraldo Simões Ferreira, em face do Acórdão 3372/2020-TCU-Primeira Câmara, por meio do qual esta Corte de Contas considerou legal, para fins de registro, o ato de concessão de aposentadoria do ora recorrente (peça 8) .
Considerando que, no presente caso, não se pode reconhecer a existência de interesse recursal, visto que a decisão ora recorrida não impingiu qualquer sucumbência, sanção ou prejuízo ao recorrente; 
Os Ministros do Tribunal de Contas da União, quanto ao processo a seguir relacionado, ACORDAM, por unanimidade, com fundamento no art. 48, da Lei 8.443/1992, e nos arts. 143, inciso IV, alínea "b", e § 3º, 277, inciso II, 282 e 286, parágrafo único, do Regimento Interno do TCU, em:
a) não conhecer do pedido de reexame interposto por Geraldo Simões Ferreira, ante a ausência de interesse recursal; 
b) esclarecer ao recorrente que:
b.1) a apreciação da legalidade de sua aposentadoria pelo TCU teve como objeto a versão do ato que foi submetido pelo INSS;
b.2) no exame procedido pela unidade técnica especializada deste Tribunal, não se verificou, na ficha financeira no Siape, a existência de vantagens sujeitas à verificação manual; 
b.3) tendo em vista não ter havido sucumbência quanto à decisão (pois esta autorizou o registro do ato) , bem como a consequente não admissão do recurso, não há margem, neste processo, para que se discuta possível erro por parte do INSS relativo aos atuais pagamentos; 
b.4) a rubrica referente à diferença individual a que alude o recorrente não figurou no ato de aposentadoria registrado pelo TCU e nem é percebida nos seus proventos atuais. Por tal razão, cabe ao interessado requerer diretamente ao órgão de origem a eventual inclusão da referida parcela em seus proventos e, sendo esta a inclusão deferida, caberá ao referido órgão enviar a esta Corte de Contas, para apreciação da legalidade, o respectivo ato de alteração contemplando a parcela mencionada; e
c) encaminhar cópia desta decisão, acompanhada da instrução da unidade técnica, ao recorrente e aos órgãos/entidades interessados.
1. Processo TC-Processo 032.310/2019-6 (APOSENTADORIA) 
	1.1. Recorrente: Geraldo Simões Ferreira (XXX.861.688-XX) .
	1.2. Interessados: Adalis Antônio Lopes dos Santos Soares (XXX.572.488-XX) ; Geraldo Simões Ferreira (XXX.861.688-XX) .
	1.3. Órgão: Gerência Executiva do INSS - Santos/SP - INSS/MPS.
	1.4. Relator: Ministro Vital do Rêgo
	1.5. Representante do Ministério Público: Procurador Júlio Marcelo de Oliveira.
	1.6. Relator da deliberacao recorrida: Ministro Benjamin Zymler.
	1.7. Unidades Técnicas: Secretaria de Recursos (Serur) .
	1.8. Representação legal: não há.
	1.9. Determinações/Recomendações/Orientações: não há.

Primeira Câmara

Geraldo Simões Ferreira (XXX.861.688-XX).

ACORDAO-COMPLETO-2417485

Acórdão 7658/2020 - Primeira Câmara

VITAL DO RÊGO

Ministro Benjamin Zymler.

não há.

Procurador Júlio Marcelo de Oliveira.

APOSENTADORIA (APOS)

Secretaria de Recursos (Serur).